# 分步丧失控制一揽子交易问题

提问人：23340025 时间：2020-08-16 13:09:00
请教版主，对于分步转让股权，属于一揽子交易的情况。
准则中强调分步交易过程中确认其他综合收益，在丧失控制权时一并转入丧失控制权当期的损益。
那么如果整体交易安排确实属于一揽子交易，但是控制权在首次交易中即丧失，此时是否也需要在丧失控制时确认损益呢？（也就不涉及过度到其他综合收益问题了）
脑补一个举例：标的股权份额60%，首次转让10%（且交割控制权），一年后转让50%，整体价 600 ，但是首次不按600*10%/60%=100转让，而按 70 转让，差额 30 在第二次股权转让时在通过弥补（说白了就是第一次对价在整体交易中单独看是不经济的，但是这时点依然丧失控制权了）。
此时再丧失控制时点，是否需要把一揽子交易中的不公允对价进行平滑处理呢。。。即考虑后面的补偿后确认丧失控制损益？
还是说此时虽然丧失控制权，但是还要确认其他综合收益，在第二步处置股权时才结转损益？

回答人：chenyiwei
一般情况下，对于构成一揽子交易的多项交易，控制权都是在最后一个步骤完成后才转移的，在中间转移的案例很少。
如果在极个别情形下确实出现了在中间转移的案例（再次强调，这种可能性极低），则按照长期股权投资和合并报表准则规定，在丧失控制权的时点即确认处置损益或者剩余股权损益，包括将该步骤之前的其他步骤累积的其他综合收益转入投资收益处理。